it: Accessori del speed bag inclusi: Pompa ad aria; Catena; Guanti; Ago di gonfiaggio; Staffa di montaggio; Camera d'aria di ricambio; Supporto; Snodo; Supporto da parete; Altro
hu: Sebességlabda tartozékok a csomagban: Pumpa; Lánc; Kesztyű; Fújótű; Rögzítőkonzol; Pót belső; Állvány; Forgó; Fali tartó; Egyéb
hr-HR: Uključeni dodaci za speed bag: Zračna pumpa; Lanac; Rukavice; Igla za pumpanje; Nosač za montažu; Zamjenski mjehur; Stalak; Okretni zglob; Zidni nosač; Ostalo
zh-CN: 包含速度球配件: 充气泵; 链条; 手套; 气针; 安装支架; 替换内胆; 支架; 旋转接头; 壁挂架; 其他
tr: Dahil olan hız torbası aksesuarları: Hava pompası; Zincir; Eldiven; Şişirme iğnesi; Montaj braketi; Yedek iç lastik; Stand; Fırdöndü; Duvara montaj; Diğer
sv: Tillbehör för hastighetssäck ingår: Luftpump; Kedja; Handskar; Pumpnål; Monteringsfäste; Extra blåsa; Stativ; Svirvel; Väggfäste; Annat
sk-SK: Príslušenstvo k boxovacím hruškám v cene: Vzduchová pumpa; Reťaz; Rukavice; Ihla na nafukovanie; Montážna konzola; Náhradná duša; Stojan; Otočný kĺb; Montáž na stenu; Iné
de: Enthaltenes Zubehör für den Speedbag: Luftpumpe; Kette; Handschuhe; Aufpumpnadel; Montagehalterung; Ersatzblase; Ständer; Drehgelenk; Wandhalterung; Sonstige
nb: Tilbehør til speedbag inkludert: Luftpumpe; Kjede; Hansker; Pumpenål; Monteringsbrakett; Ekstra blære; Stativ; Svivel; Veggfeste; Annet
pl: W zestawie akcesoria do worka bokserskiego: Pompka; Łańcuch; Rękawice; Igła do pompowania; Uchwyt montażowy; Zapasowa dętka; Stojak; Krętlik; Uchwyt ścienny; Inne
ru: Аксессуары груши для скорости: Воздушный насос; Цепь; Перчатки; Игла для накачивания; Монтажный кронштейн; Запасная камера; Стойка; Вертлюг; Настенное крепление; Другое
pt-PT: Acessórios incluídos com o saco de velocidade: Bomba de ar; Corrente; Luvas; Agulha de inflação; Suporte de montagem; Câmara de ar de substituição; Suporte; Articulação giratória; Montagem na parede; Outro
el: Περιλαμβάνονται αξεσουάρ speed bag: Αντλία αέρα; Αλυσίδα; Γάντια; Βελόνα φουσκώματος; Βραχίονας στήριξης; Ανταλλακτικός αεροθάλαμος; Βάση; Περιστρεφόμενη βάση; Επιτοίχια βάση; Άλλο
cs: Příslušenství pro boxovací hrušku je součástí balení: Vzduchová pumpa; Řetěz; Rukavice; Jehla pro nafukování; Montážní držák; Náhradní duše; Stojan; Otočný závěs; Držák na stěnu; Jiné
fr: Accessoires inclus avec la poire de vitesse: Pompe à air; Chaîne; Gants; Aiguille de gonflage; Support de montage; Vessie de rechange; Pied; Émerillon; Support mural; Autre
fi: Päärynäpallon mukana toimitettavat lisävarusteet: Ilmapumppu; Ketju; Käsineet; Pumppausneula; Kiinnike; Vaihtosisäkumi; Teline; Leikari; Seinäkiinnike; Muu
sl-SI: Vključeni dodatki za hitro hruško: Zračna tlačilka; Veriga; Rokavice; Igla za napihovanje; Montažni nosilec; Nadomestni mehur; Stojalo; Vrtljivi sklep; Stenski nosilec; Drugo
zh-TW: 包含速度球配件: 打氣筒; 鏈條; 手套; 打氣針; 安裝支架; 替換內膽; 支架; 萬向接頭; 壁掛架; 其他
bg-BG: Включени аксесоари за боксова круша: Въздушна помпа; Верига; Ръкавици; Игла за напомпване; Монтажна скоба; Резервен плондер; Стойка; Шарнир; Стойка за стена; Друго
pt-BR: Acessórios da bolsa Speed incluídos: Bomba de ar; Corrente; Luvas; Agulha para inflar; Suporte de montagem; Câmara de ar de reposição; Suporte; Suporte giratório; Suporte de parede; Outros
ro-RO: Accesorii incluse pentru sacul de viteză: Pompă de aer; Lanț; Mănuși; Ac pentru umflare; Suport de montare; Cameră de schimb; Suport; Articulație pivotantă; Suport de perete; Altele
ko: 포함된 스피드백 액세서리: 공기 펌프; 체인; 장갑; 주입용 바늘; 장착 브래킷; 교체용 블래더; 스탠드; 스위블; 벽면 장착; 기타
da: Medfølgende tilbehør til speed bag: Luftpumpe; Kæde; Handsker; Pumpenål; Monteringsbeslag; Reserveblære; Stativ; Svivel; Vægbeslag; Andet
lt-LT: Į komplektą įeinantys bokso kriaušių priedai: Oro pompa; Grandinė; Pirštinės; Pūtimo adata; Tvirtinimo laikiklis; Pakaitinė pūslė; Stovas; Sukutis; Sieninis laikiklis; Kita
th: อุปกรณ์เสริมสำหรับกระสอบทรายแบบเร็วรวมอยู่ด้วย: ที่สูบลม; โซ่; นวม; เข็มสูบลม; ขาแขวน; ถุงลมสำรอง; ขาตั้ง; ข้อต่อหมุน; อุปกรณ์ยึดผนัง; อื่นๆ
ja: スピードバッグアクセサリー付き: エアポンプ; チェーン; グローブ; 空気入れ用針; 取り付けブラケット; 交換用ブラダー; スタンド; スイベル; ウォールマウント; その他
es: Accesorios incluidos para la pera de boxeo: Bomba de aire; Cadena; Guantes; Aguja para inflar; Soporte de montaje; Cámara de repuesto; Soporte; Mecanismo giratorio; Soporte de pared; Otro
en: Speed bag accessories included: Air pump; Chain; Gloves; Inflation needle; Mounting bracket; Replacement bladder; Stand; Swivel; Wall mount; Other
vi: Phụ kiện đi kèm của bóng phản xạ tốc độ: Bơm hơi; Dây xích; Găng tay; Kim bơm hơi; Giá đỡ; Ruột bóng thay thế; Giá đứng; Khớp xoay; Giá treo tường; Khác
nl: Inbegrepen accessoires stootbal: Luchtpomp; Ketting; Handschoenen; Pompnaald; Montagebeugel; Vervangende binnenbal; Standaard; Draaikoppeling; Muurbeugel; Overige